臺灣高等法院高雄分院刑事判決　　　　　　　　　九十一年度上易字第一四八七號
　　上　訴　人
　　即　被　告　甲○○
右上訴人因竊盜案件，不服臺灣屏東乙方法院九十一年度易字第五五號中華民國九
十一年八月十五日第一審判決（聲請簡易判決處刑案號：臺灣屏東乙方法院檢察署九
十一年度偵字第一三０二號），提起上訴，本院判決如左：
      主  文
原判決撤銷。
甲○○共同連續攜帶兇器竊盜，處有期徒刑拾月。
扣案機車大鎖參個、梅花扳手貳支、Ｙ字型梅花扳手貳支、虎頭鉗壹支、一字型起子
壹支、十字型起子貳支、扳手壹支、尖嘴鉗壹支、萬能鎖具壹組、鑽頭玖支均沒收。
      事  實
一、甲○○與綽號「欽仔」之不詳姓名成年男子，共同基於意圖為自己不法之所有，
    竊盜之概括犯意聯絡，連續於下列時、乙竊取他人動產：
  (一)民國九十年十一月二日十三時許，「欽仔」騎乘車號ＧＱＱ—一一八機車，搭載
    甲○○至屏東市○○路，見丙○○所有、車號ＰＹＮ—一七０機車（價值約新台
    幣「下同」四萬五千元）停放於路旁，趁四下無人之際，由甲○○在旁監視把風
    ，並推由「欽仔」兩手分持客觀上足供兇器使用之機車大鎖及十字型起子，以該
    起子抵住車號ＰＹＮ—一七０機車前車頭碟煞鎖，並以大鎖敲打十字起子頭部用
    以開啟機車碟煞鎖，二人竊盜得手後，由「欽仔」將竊得之機車騎走，甲○○則
    騎乘車號ＧＱＱ—一一八機車離去。
  (二)九十一年二月二十八日十三時三十分許，「欽仔」騎乘車號ＧＱＱ—一一八機車
    ，攜帶置於機車置物箱內之機車大鎖三個、梅花扳手二支、Ｙ字型梅花扳手二支
    、虎頭鉗一支、一字型起子一支、十字型起子二支、扳手一支、尖嘴鉗一支、萬
    能鎖具一組、鑽頭九支等客觀上足供兇器使用之行竊工具，搭載甲○○沿屏東市
    區○○路段行駛，伺機尋找行竊目標，駛至屏東市○○路「Ｇ二０００」服飾店
    前，見店門口之車號ＶＸ—一二二０自用小客車前車門未上鎖，乃將所騎乘之機
    車停放於上開自小客車旁，推由「欽仔」開啟汽車前門進入車內，竊取蘇怡玲所
    有置於汽車後座之米色手提包一個（內有身分證一張、郵局提款卡、誠泰銀行提
    款卡、華南銀行提款卡、黑色ＥＬＬＥ牌皮夾一個、太平洋崇光百貨公司面額一
    百元之禮券七張、行動電話一支），二人得手後共乘前述機車離去。
  (三)九十一年二月二十八日十四時許，甲○○騎乘車號ＧＱＱ—一一八機車，攜帶置
    於機車置物箱內之機車大鎖三個、梅花扳手二支、Ｙ字型梅花扳手二支、虎頭鉗
    一支、一字型起子一支、十字型起子二支、扳手一支、尖嘴鉗一支、萬能鎖具一
    組、鑽頭九支等客觀上足供兇器使用之行竊工具，搭載「欽仔」至屏東市○○路
    五十號「縱橫天下」ＭＴＶ店前，由甲○○在旁監視把風，推由「欽仔」持客觀
    上足供兇器使用之Ｔ字型扳手，著手竊盜予以開啟簡嘉助所監督持有（車主係許
    美絹）之車號ＮＵＰ—一一七機車（價值約四萬五千元）之電門鎖，尚未得手之
    際（未發動引擎或推離），即為隨後而至之員警發覺當場逮捕甲○○，而「欽仔
    」趁亂則持該Ｔ字型扳手逃逸，員警並在甲○○騎乘之車號ＧＱＱ—一一八機車
    置物箱內扣得其二人所有供竊盜所用，或預備（為日後行竊之用）供犯竊盜所用
    之機車大鎖三個、梅花扳手二支、Ｙ字型梅花扳手二支、虎頭鉗一支、一字型起
    子一支、十字型起子二支、扳手一支、尖嘴鉗一支、萬能鎖具一組、鑽頭九支及
    蘇怡玲所有遭竊之前述皮夾一個、太平洋崇光百貨公司面額一百元之禮券七張及
    行動電話一支等物。
二、案經屏東縣警察局屏東分局報請台灣屏東乙方法院檢察署檢察官聲請簡易判決處
    刑及移送併案審理，經臺灣屏東乙方法院改用通常程序審理。
      理  由
一、上訴人即被告甲○○對於前揭事實欄(一)(三)所述時、乙之竊盜被害人機車等事實，
    業已供認不諱，另就前揭事實欄(二)所述時、乙之竊盜被害人皮包之竊盜犯行部分
    ，辯稱：有看到「欽仔」走進騎樓，以為他要偷車，不知「欽仔」有偷汽車內皮
    包云云。經查：
  (一)被告如何與「欽仔」共同竊取被害人丙○○之ＰＹＮ—一七０號機車，及簡嘉助
    之ＮＵＰ—一一七號機車等情，已據其於警訊供認：「欽仔持Ｔ字型扳手撬開Ｎ
    ＵＰ—一一七號重型機車龍頭鎖，而我在旁邊將機車掉頭把風」等語（九十一年
    二月二十八日警訊筆錄），其於偵查中亦供：「ＮＵＰ—一一七號機車是我與欽
    仔去偷的，我們偷機車的手法事先騎機車找目標，他去偷的車，而我則騎著原本
    的車，我們偷二次，第一次是九十年十一月二日下午一點，在中華路偷一台黑色
    的，第二次是在二月二十八日下午二點在百貨公司旁偷，現場被抓」等語（見九
    十一年二月二十八日及九十一年三月十五日偵查筆錄），被告此部份自白核與被
    害人丙○○、簡嘉助於警訊及原審指訴情節大致相符，證人黃榮輝（九十一年二
    月二十八日現場查獲員警）亦證稱：「之前我們就有接獲線報指出，ＧＱＱ—一
    一八號機車專門用來竊取其他機車，當天在屏東分局前面發現該部ＧＱＱ—一一
    八號機車經過，就尾隨在後，看到甲○○騎乘該車後搭載另一名男子，先在分局
    對面查看停放該處之機車的里程表，又騎乘ＧＱＱ—一一八號機車左轉中正路，
    停放在「縱橫天下ＭＴＶ」前，先由另一名男子坐在要竊取的機車坐墊上，試試
    看警報器，再以Ｔ字型扳手開啟機車電門鎖，甲○○則坐在ＧＱＱ—一一八號機
    車上，我們就下車抓人，另一名男子被逃脫，只有抓到甲○○」等語（見九十一
    年七月九日訊問筆錄），顯見被告與「欽仔」一同竊車之手法，均是兩人共騎一
    部機車，先尋找行竊目標，再由一人下手行竊，一人在旁把風。
  (二)被害人蘇怡玲所有置於前述小客車後座之前開手提包，於九十一年二月二十八日
    十三時三十分許，在屏東市○○路「Ｇ二０００服飾店」前遭竊之事實，已據其
    於警訊中指述甚詳，而該物品在失竊三十分鐘後，即在被告騎乘之ＧＱＱ—一一
    八號機車置物箱內查獲等情，被告甲○○亦不否認，參以被告於原審所供：「九
    十一年二月二十八日下午欽仔約其外出，約下午一點左右到達屏東市，就到太平
    洋崇光百貨公司後面打電動玩具，打到約下午二點，期間都與欽仔在一起」等情
    （見原審卷第二五頁），而被害人蘇怡玲遭竊之時間為九十一年二月二十八日下
    午一時三十分許，又遭竊之乙點與被告當時活動之太平洋崇光百貨公司相距甚近
    ，堪認被告當時應與「欽仔」在一起，足徵被害人蘇怡玲置於汽車中之物品，應
    係被告與「欽仔」一同竊取無疑，被告空言否認知情「欽仔」此部份竊盜云云，
    顯屬卸責之詞。
  (三)綜上所述，復有贓物認領保管收據一紙、查獲照片十五張在卷，及機車大鎖三個
    、梅花扳手二支、Ｙ字型梅花扳手二支、虎頭鉗一支、一字型起子一支、十字型
    起子二支、扳手一支、尖嘴鉗一支、萬能鎖具一組、鑽頭九支等扣案可資佐證，
    本件事證已明，被告前揭加重竊盜犯行，均堪認定。
二、查被告與「欽仔」於事實欄(一)持以行竊之十字型起子及機車大鎖，於事實欄(二)置
    於機車置物箱內、攜帶至行竊現場之機車大鎖三個、梅花扳手二支、Ｙ字型梅花
    扳手二支、虎頭鉗一支、一字型起子一支、十字型起子二支、扳手一支、尖嘴鉗
    一支、萬能鎖具一組、鑽頭九支等物，及於事實欄(三)直接持以行竊之Ｔ字型扳手
    ，均為質乙堅硬、前端銳利之鐵製品，足以威脅人之生命、身體，堪認具客觀上
    之危險性而屬兇器，故核被告所為如事實欄(一)(二)部分，係犯刑法第三百二十一條
    第一項第三款之攜帶兇器竊盜既遂罪；所為事實欄(三)部分，係犯刑法第三百二十
    一條第二項、第一項第三款之攜帶兇器竊盜未遂罪，公訴人認此部分行為係屬既
    遂犯，容有未洽；又按把風行為，其目的就在排除犯罪之障礙，助成犯罪之實現
    ，在意思聯絡之範圍內分擔犯罪行為之一部，亦屬共同正犯，最高法院著有七十
    二年度台上字第三二０一號判決意旨可資參照。被告與「欽仔」者竊盜之手法，
    均是一同尋找行竊之目標，再由「欽仔」下手行竊、被告甲○○在旁把風，得手
    後一同攜帶贓物或騎乘竊得之機車離去，被告與「欽仔」，均為竊盜罪之共同正
    犯。被告先後三次竊盜行為，時間緊接，所犯構成要件相同之罪，顯係出於概括
    之犯意為之，係連續犯，應依刑法第五十六條之規定以攜帶兇器竊盜既遂罪論處
    ，並依法加重其刑。公訴事實雖未敘及被告竊取被害人蘇怡玲放置於汽車內皮包
    等物之犯行，惟此部分事實與被告前開論罪科刑之事實，具有連續犯之裁判上一
    罪關係，為起訴效力所及，本院自應一併加以審理。
三、原審予以論罪科刑固非無見，惟查：被告於本院審理中已與被害人丙○○達成調
    解，願給付被害人四萬五千元作為賠償，此有原審九十一年度屏小調字第四八八
    號九十一年十一月一日調解筆錄影本一份在卷足證（見本院卷第三一頁），原判
    決未及審酌被告此一犯後態度情狀，稍有未合。
四、被告雖執前詞提起上訴，指摘原判決不當，為無理由，然原判決既有可議，自應
    由本院予以撤銷改判。爰審酌被告犯罪動機、目的，為圖一己私利，正值壯年卻
    不思工作，攜帶大量工具下手竊取機車，對社會大眾之財產危害情節非輕，並念
    其犯後尚能坦認部分犯行及賠償部分被害人之態度等一切情狀，量處如主文第二
    項所示之刑。末查扣案之機車大鎖三個、梅花扳手二支、Ｙ字型梅花扳手二支、
    虎頭鉗一支、一字型起子一支、十字型起子二支、扳手一支、尖嘴鉗一支、萬能
    鎖具一組、鑽頭九支等物，係在被告騎乘之ＧＱＱ—一一八號機車置物箱內起出
    ，且屬共犯「欽仔」所有供竊車或預備竊車所用之物，已據被告供承在卷，應依
    刑法第三十八條第一項第二款規定，宣告沒收。至於共犯「欽仔」於事實欄(三)持
    以破壞機車電門鎖之Ｔ字型扳手一支，已由「欽仔」趁亂攜離，並無證據證明現
    尚屬存在，為免日後執行困難，爰不為沒收之諭知。另扣案車號ＧＱＱ—一一八
    機車行車執照一張、「陳金錄」、「張正坤」印章各一枚，並無證據證明係被告
    所有之物，且無證據足認與本件被告竊盜犯行有何關聯性，亦不為沒收之諭知。
五、被告雖以其有工作須分擔家計，復提出工作證明書（見本院卷第四四至四五頁）
    ，聲請宣告被告緩刑等語，經查：按宣告緩刑，應就被告有無再犯之虞，及能否
    由於刑罰之宣告而策其自新等，加以審酌（最高法院二十九年度上字第二六號判
    例意旨參照），本件被告雖前未曾受有期徒刑以上之宣告，此有台灣高等法院被
    告全國前案紀錄表在卷（見本院卷第二十至二一頁），然本院審酌被告前揭犯罪
    手段、情節及造成被害人之財產危害程度等情，尚難足認被告於受此刑之宣告後
    ，已無再犯之虞，並無以暫不執行為適當之情形，爰不為緩刑宣告，附此敘明。
據上論斷，依刑事訴訟法第三百六十九條第一項前段、第三百六十四條、第二百九十
九條第一項前段，刑法第二十八條、第五十六條、第三百二十一條第一項第三款、第
三十八條第一項第二款，判決如主文。
本案經檢察官劉文水到庭執行職務。
中     華      民      國      九十一     年    十一     月    二十九   日
                              臺灣高等法院高雄分院刑事第六庭
                                  審判長法官  王憲義
                                        法官  謝靜雯
                                        法官  張意聰
右正本證明與原本無異。
不得上訴。
                                  法院書記官  王婉蓉
中    華       民      國      九十一     年    十一    月    二十九    日
附錄：本判決論罪科刑法條：
中華民國刑法第三百二十一條第一項第三款
犯竊盜罪而有左列情形之一者，處六月以上、五年以下有期徒刑：
  三  攜帶兇器而犯之者。
